【裁判字號】    99,台上,6686
【裁判日期】    991028
【裁判案由】    違反毒品危害防制條例
【裁判全文】
最高法院刑事判決            九十九年度台上字第六六八六號
上  訴  人  甲○○
上列上訴人因違反毒品危害防制條例案件，不服台灣高等法院高
雄分院中華民國九十九年八月四日第二審判決（九十九年度上訴
字第一三０八、一三一六號，起訴案號：台灣屏東地方法院檢察
署九十八年度毒偵字第一三九七號，追加起訴案號：同署九十八
年度毒偵字第一八五五號），提起上訴，本院判決如下：
    主  文
上訴駁回。
    理  由
一、施用第一級毒品部分
按刑事訴訟法第三百七十七條規定，上訴於第三審法院，非以判
決違背法令為理由，不得為之。是提起第三審上訴，應以原判決
違背法令為理由，係屬法定要件。如果上訴理由書狀並未依據卷
內訴訟資料，具體指摘原判決不適用何種法則或如何適用不當，
或所指摘原判決違法情事，顯與法律規定得為第三審上訴理由之
違法情形，不相適合時，均應認其上訴為違背法律上之程式，予
以駁回。本件原判決認上訴人甲○○不服第一審論以施用第一級
毒品，累犯，共二罪，各處有期徒刑捌月及為相關從刑諭知部分
之判決之上訴，未敘述具體理由，不合法律上之程式，因而駁回
上訴人在第二審之該部分上訴。係以：依刑事訴訟法第三百六十
一條第二項、第三百六十七條前段規定，不服第一審判決而上訴
者，須提出上訴書狀，並應敘述具體理由，此為上訴必備之程式
；倘已敘述上訴理由，而所提非屬具體理由者，第二審法院應以
上訴不合法律上之程式，判決駁回。本件上訴人之第二審上訴書
狀僅泛稱：上訴人於警詢及偵查中已坦承自白，且係將兩種毒品
混合一起吸食，原審（第一審）以一罪一罰量刑，尚有不當，上
訴人實難甘服，為此提起上訴云云。惟按刑法修正施行後，就多
次施用毒品之犯行，應採一罪一罰，始符立法本旨。其上訴意旨
並未具體指摘或敘明第一審判決有何採證認事、用法或量刑等足
以影響判決本旨之不當或違法之理由，自難認其上訴已敘述具體
理由。揆之前開規定，其上訴顯屬違背法律上之程式，而不經言
詞辯論為判決。從形式上觀察，原判決上開部分並無違背法令之
情形存在。此部分上訴意旨略稱：（一）原判決推測上訴人有本
件犯行，有判決理由不備之違法，再上訴人雖有自白，惟原審未
詳調查其供述之真實性。（二）原審未查明上訴人於警詢時所述
及之毒品來源，為此請傳訊屏東縣警察局潮州分局光華派出所員
警到庭查明上訴人有無減輕其刑之事由等語。惟就原判決認其提
起第二審上訴未敘述具體理由之明白論斷，究竟如何違背法令，
並未具體指明，難謂符合首揭法定第三審上訴之要件。又本院為
法律審，應以第二審判決所確認之事實為基礎，據以判斷原審判
決是否違背法令，故於第二審判決後，不得主張新事實或提出新
證據，為其第三審之上訴理由。上訴意旨請求傳訊承辦警員查明
其有無減輕其刑之事由，依上開說明，自非依卷內資料執為指摘
，仍非適法之第三審上訴理由。其此部分上訴違背法律上之程式
，應予駁回。
二、施用第二級毒品部分
按刑事訴訟法第三百七十六條所列各罪之案件，經第二審判決者
，不得上訴於第三審法院，法有明文。本件上訴人所犯施用第二
級毒品罪部分，原審係依毒品危害防制條例第十條第二項論處罪
刑，核屬刑事訴訟法第三百七十六條第一款之案件。依首開說明
，既經第二審判決，自不得上訴於第三審法院，上訴人竟復提起
上訴，顯為法所不許。其此部分上訴為不合法，應併予駁回。
據上論結，應依刑事訴訟法第三百九十五條前段，判決如主文。
中    華    民    國  九十九  年    十    月  二十八  日
                      最高法院刑事第三庭
                          審判長法官  林  增  福
                                法官  張  清  埤
                                法官  陳  世  雄
                                法官  何  菁  莪
                                法官  韓  金  秀
本件正本證明與原本無異
                                      書  記  官
中    華    民    國  九十九  年   十一   月    三    日
                                                      K

司法院資訊處製作；財團法人民間司法改革基金會備份。
